臺灣臺東地方法院刑事判決　　　　　　　　　　　　　九十三年度簡上字第二三號
　　上　訴　人
　　即　被　告　乙○○
右上訴人因脫逃等案件，不服本院臺東簡易庭，於中華民國九十三年七月十二日所為
之九十三年度簡字第五五號第一審簡易判決（起訴書案號：臺灣臺東地方法院檢察署
九十三年度偵字第九九四號），而提起上訴，本院管轄第二審之合議庭判決如左：
      主  文
上訴駁回。
      事實及理由
一、本案經本院審理結果，認第一審判決被告乙○○係犯刑法第一百六十一條第四項
    、第一項之脫逃未遂罪，判處有期徒刑六月，如易科罰金以三百元折算一日，認
    事用法及量刑均無不當，應予維持，事實部分除「推撞前行之甲○○」一語應更
    正為「超越前行之甲○○」外，餘均引用第一審判決書記載之事實、證據及理由
    （如附件一、二）。
二、上訴意旨雖略以：上訴人即被告並無逃跑意思，原審認事用法尚有違誤云云。然
    查：
（一）被告乙○○因強盜罪案件被解送至本院法警室旁車庫之際，因腳鍊寬鬆，被告
      見有機可乘，即解開腳鐐並趁法警傅衛民下車戒護之際，疾行下車超越在前之
      同車另案人犯甲○○，朝車庫大門方向逃逸，嗣經同車法警蕭介崇、傅衛民及
      前來支援法警王軍榮等人壓制逮捕，致未能脫逃等情，業經證人蕭介崇、傅衛
      民、同車另案人犯即證人甲○○在審理時結證在卷，復經勘驗本院設置在前開
      車庫之監視錄影帶明確，有審理筆錄在卷可稽，又被告於案發當日即卷附之本
      院九十三年二月十二日訊問筆錄中，亦自承因為想家所以脫逃等語，是被告解
      開腳鐐後主觀上有脫逃之企圖，客觀上也有脫逃之舉措甚明。
（二）被告固辯稱其無意脫逃云云，然經勘驗監視錄影帶結果，被告確於下車之際疾
      行超越在前行走之甲○○，其行走之速度顯與一般受押解之人犯有別，另證人
      傅衛民到庭證稱，看見被告走的方向不一樣後，有朝被告指示正確行走方向，
      但被告仍往車庫門方向走，隨後發生扭打等語，亦與證人蕭介崇證稱，被告是
      從車上衝下來，並於距離車門六、七步之距離發生扭打等語大致相符，另證人
      甲○○亦證稱，被告並未與其朝同一方向行走，看到被告從車門衝下車等語，
      足認被告朝車庫門方向衝出，應可認定。而依被告之智識程度及犯罪前科紀錄
      判斷，其並非初次犯罪之人，而且案發當日其亦非第一位下車者，在其前方已
      有證人傅衛民指示行走方向，是被告當不至有誤認行走方向可能，而可預期若
      以疾行之方式向車庫門外行走，有可能脫離公之拘禁力，卻仍決意朝與同車在
      前人犯甲○○不同方向疾行，是其辯稱無脫逃之故意，即無可採。本件事證明
      確，被告犯行堪以認定，應予依法論科。
二、核被告所為，係犯刑法第一百六十一條第四項、第一項之依法拘禁之人脫逃未遂
    罪。原審認被告本件犯行事證明確，引用刑法第一百六十一條第四項、第一項、
    第二十六條前段、第四十一條第一項前段，罰金罰鍰提高標準條例第二條，論處
    被告有期徒刑六月，並諭知以三百元折算一日之易科罰金折算標準，經核原審判
    決認事用法均無違誤，量刑亦妥適。被告空言無脫逃故意為上訴理由，指摘原判
    決不當，為無理由，應予駁回。
據上論斷，應依刑事訴訟法第四百五十五條之一第三項、第三百六十八條、第三百六
十四條、第二百七十三條，判決如主文。
本案經檢察官王麗芳到庭執行職務。
中       華    民       國     九十四     年    四    月    二十九   日
                                 臺灣臺東地方法院刑事第一庭
                                     審判長法  官  洪兆隆
                                           法  官  黃珮茹
                                           法  官  呂煜仁
右正本證明與原本無異。
本件不得上訴。
                                           書記官  王敏玉
中       華       民       國     九十四     年    四    月    二十九   日
附錄本判決論罪科刑法條
刑法第一百六十一條第一項、第四項：
依法逮捕、拘禁之人脫逃者，處一年以下有期徒刑。
前三項之未遂犯，罰之。
